【裁判字號】    85,台抗,152
【裁判日期】    850509
【裁判案由】    殺人
【裁判全文】
最高法院刑事裁定                                八十五年度台抗字第一五二號
    抗告人  甲○○  男        .
右抗告人因殺人案件，不服台灣高等法院台南分院中華民國八十五年四月十日駁回聲
請撤銷羈押之裁定（八十五年度聲字第一四一號），提起抗告，本院裁定如左：
    主  文
抗告駁回。
    理  由
本件抗告人甲○○在原審之聲請意旨略稱原審法院自民國八十四年十一月二十三日接
押抗告人，至八十五年二月二十二日止，押期間已逾三個月，迄未為延長押之裁
定，依刑事訴訟法第一百零八條規定，應視為撤銷押。又本件經最高法院發回更審
，應由原審法院接押，依刑事訴訟法第一百零二條規定，押被告應用押票。抗告人
迄未接獲押票，依同法第一百零七條規定，亦應撤銷押等語。原裁定以抗告人係於
八十四年九月二十五日提起第三審上訴，因其原受感訓處分，至八十四年十一月二十
三日始為原審法院接押，嗣本件殺人案件經最高法院於八十五年一月三十一日判決。
是最高法院押抗告人之期間，應自八十四年十一月二十三日起算，至八十五年一月
三十一日判決時止，尚未逾三月之押期間。又最高法院發回更審之案件，如被告在
押，依「各級法院及檢察署移送押被告應行注意事項」之規定，應簽發押票接押，
並以人犯解到日或卷宗到院日期為接押日期。本件經最高法院發回更審，卷證送達原
審法院日期為八十四年二月十四日，當日即為原審法院接押抗告人之日期。原審法院
亦已簽發押票接押，有台灣台南看守所之押票回證在卷可憑。抗告人又無其他押原
因消滅之情形存在，抗告人以其押期間已逾三個月，迄未經法院為延長押之裁定
，復未接獲押票，應視為撤銷押為由，聲請撤銷押，均為無理由，因而裁定駁回
其撤銷押之聲請，經核於法尚無違誤。查押被告應用押票，押票應按被告指印，
固為刑事訴訟法第一百零二條第一項所規定，然查本件原審法院已簽發押票接押，已
有押票回證為證，縱未將押票第二聯交付與抗告人，抗告人或得為輔佐之人，仍非不
得依同法第一百零四條規定，請求執行押之公務員或其所屬之機關付與押票之繕本
，並不影響押之合法性。至押票上之按被告指印，乃為防範頂替之用。本件原審法
院簽發之押票，既已載明抗告人之姓名、性別、年齡、住居所等項，且係就原即執行
押中之人犯予以接押，自無頂替之虞，縱未按被告指印，仍不影響該押票之效力。
抗告意旨以抗告人迄未收到押票，原審法院所簽發押票亦未按抗告人指印，不足證明
抗告人已收取押票，是本件之押已非合法云云，自屬誤解，抗告為無理由，應予駁
回。
據上論結，應依刑事訴訟法第四百十二條前段，裁定如主文。
中      華      民      國    八十五    年      五      月      九      日
                              最高法院刑事第八庭
                                  審判長法官  紀  俊  乾
                                        法官  吳  雄  銘
                                        法官  劉  敬  一
                                        法官  洪  清  江
                                        法官  李  璋  鵬
      右正本證明與原本無異
                                              書  記  官
中      華      民      國    八十五    年      五      月     十三     日


司法院資訊處製作；財團法人民間司法改革基金會備份。
